臺灣桃園地方法院行政訴訟裁定
111年度監簡字第34號
原      告  張純禎    住○○市○○區○○路○○段000號四                          工0000號
                       （現於法務部○○○○○○○○○執行中）
上列原告因假釋事件，提起行政訴訟，本院裁定如下：
    主  文
原告應於本裁定送達後五日內，補繳第一審裁判費新臺幣壹仟元
，並以書狀表明被告及其代表人之名稱，並提出對於假釋之復審
聲請狀或復審決定書到院，逾期未補正或補正不完全，即駁回其
訴。
    理  由
一、按適用簡易訴訟程序之事件，徵收裁判費新臺幣（下同）2,
    000 元，行政訴訟法第98條第2 項後段定有明文。又按監獄
    行刑法第114 條第1 項規定：「依第111 條規定提起之訴訟
    ，為簡易訴訟程序事件，除本法或其他法律另有規定外，適
    用行政訴訟法簡易訴訟程序之規定，其裁判費用減徵二分之
    一。」。經查，本件原告向本院提起行政訴訟，未據繳納裁
    判費，又依上揭監獄行刑法第114 條第1 項規定，本件之裁
    判費為簡易訴訟程序事件之半額即1,000 元。茲限原告於本
    裁定送達後5 日內，補繳第一審裁判費1,000 元，逾期未補
    繳，即駁回其訴。
二、次按當事人書狀，應記載「當事人姓名及住所或居所；當事
    人為法人、機關或其他團體者，其名稱及所在地、事務所或
    營業所」、「有法定代理人、代表人或管理人者，其姓名、
    住所或居所」及「應為之聲明」；起訴，應以訴狀表明當事
    人、起訴之聲明、訴訟標的及其原因事實，行政訴訟法第57
    條第1 、2 、4 款、第105 條第1 項分別定有明文。另簡易
    訴訟程序除本章別有規定外，仍適用通常訴訟程序之規定，
    同法第236 條亦有規範。查原告起訴主張其為第一級受刑人
    ，因被告桃園女子監獄所屬假釋審查會就其作成不予向法務
    部報請審查其假釋之決議，認此情有違反行刑累進處遇條例
    第75條、司法院釋字第691號解釋意旨等而損害其權益，為
    此提起本件行政訴訟，請求撤銷違法之行政處分，並依法向
    法務部提報原告准予假釋等語，然起訴狀未列載被告及其代
    表人之名稱，則本訴訟之被告究竟為何，實屬不明，致程式
    上有所欠缺。本件原告所爭執者，若為法務部對所陳報假釋
    決議之終局決定，依監獄行刑法第134條第1項規定，應向監
    獄所在地之地方法院行政訴訟庭提起撤銷訴訟，並以法務部
    矯正署為適格被告；若原告僅對所陳桃園女子監獄之假釋審
    查委員會作成不向法務部提報之決議乙事為爭執，則主張僅
    以桃園女子監獄為被告起訴即足適當保護其權利，故原告應
    於裁定送達後5 日內，依上開條文之規定，以書狀載明被告
    及其代表人之名稱為何，逾期未補正或補正不完全，即駁回
    起訴。
三、又按「受刑人對於前條廢止假釋及第一百十八條不予許可假
    釋之處分，如有不服，得於收受處分書之翌日起十日內向法
    務部提起復審。」、「受刑人對於廢止假釋、不予許可假釋
    或撤銷假釋之處分不服，經依本法提起復審而不服其決定，
    或提起復審逾二個月不為決定或延長復審決定期間逾二個月
    不為決定者，應向監獄所在地或執行保護管束地之地方法院
    行政訴訟庭提起撤銷訴訟。」，監獄行刑法第121 條第1 項
    、第134 條第1 項分別定有明文。故提起撤銷訴訟，須以經
    過合法復審先行程序之行政處分，為其前提要件，是未經復
    審前置程序者，或非行政處分者，對之求為撤銷，均非法之
    所許，而應以裁定駁回之。
四、又原告如係對不予假釋之處分不服，則依前開關於監獄行刑
    法相關救濟程序之說明，原告應先提出復審，而於不服其決
    定，或提起復審逾2 個月不為決定或延長復審決定期間逾2 
    個月不為決定者，始得向監獄所在地之地方法院行政訴訟庭
    提起撤銷訴訟。是以，原告應於裁定送達後5 日內，提出已
    為上開前置救濟程序之相關證據資料，亦即提出復審聲請狀
    或復審決定書到院，並載明欲訴請本院依法為何種處置之適
    當聲明。
五、另原告提出之補正書狀，應併附繕本1 份到院（含證物）。
中　　華　　民　　國　　111 　年　　10　　月　　20　　日
                  行政訴訟庭  法　官　徐  培  元
上為正本係照原本作成。
本裁定不得抗告。
中　　華　　民　　國　　111 　年　　10　　月　　20　　日
                              書記官  吳  文  彤